【裁判字號】    97,易,221
【裁判日期】    970717
【裁判案由】    竊盜
【裁判全文】
臺灣基隆地方法院刑事判決               97年度易字第221號
公  訴  人  臺灣基隆地方法院檢察署檢察官
被      告  丁○○
            乙○○
                    （現於臺灣桃園女子監獄）
上列被告因竊盜案件，經檢察官提起公訴（97年度偵字第711 號
），本院判決如下：
    主  文
丁○○共同竊盜，累犯，處有期徒刑肆月；又共同竊盜，累犯，
處有期徒刑肆月；應執行有期徒刑伍月，如易科罰金，以新臺幣
壹仟元折算壹日。
乙○○共同竊盜，累犯，處有期徒刑參月；又共同竊盜，累犯，
處有期徒刑參月；應執行有期徒刑肆月，如易科罰金，以新臺幣
壹仟元折算壹日。
    事  實
一、丁○○前因違反毒品危害防制條例案件，經本院於民國91年
    11月21日，以91年訴字第495號判處有期徒刑10月確定，於
    93年11月3日縮刑期滿假釋，於同年11月14日假釋期滿未經
    撤銷，其未執行之刑以已執行論。乙○○前因違反毒品危
    害防制條例案件，於93年7月16日，經臺灣彰化地方法院以
    93年訴字第168號判處有期徒刑10月確定，於94年4月23縮刑
    期滿執行完畢；詎2人猶不知悔改，復共同基於意圖為自己
    不法所有之犯意聯絡，分別為下列竊盜行為：
(一)、於96年12月16日下午14時許，丁○○因需錢繳納農保貸款，
    竟駕駛車號HB－1868號自用小客車搭載乙○○，一同前往基
    隆市七堵區○○○路117號山勝企業社前，趁無人看管之際
    ，徒手竊取丙○○所有之拖板車鋼圈2只、煞車股2只、鐵塊
    2 片（價值約新臺幣（下同）4600元）等物；乙○○則竊取
    數量不詳之螺絲，得手後搬上車即駕車離去。
(二)、於96年12月17日（即翌日）凌晨3時許，因乙○○身體不適
    ，交由丁○○1人駕駛前開車輛，前往同一地點，徒手竊取
    丙○○所有之拖板車鋼圈1只、煞車鼓1只、板角架4支及廢
    鐵料1批（價值約1萬元）等物，嗣丁○○於96年12月18日
    10時18分及12時38分許，將上開物品載運至基隆市○○路
    14巷15弄34號之建忠實業有限公司予以出售，分別變賣得款
    6530元及4990元，所得款項則由丁○○及乙○○朋分花用。
    嗣因丙○○友人記下車號告知丙○○報警處理。
二、案經基隆市警察局第三分局報告臺灣基隆地方法院檢察署檢
    察官偵查起訴。
    理  由
壹、程序方面
    按被告以外之人於審判外之言詞或書面陳述，除法律有規定
    者外，不得作為證據，刑事訴訟法第159 條第1 項固有明文
    。惟被告以外之人於審判外之陳述，經當事人於審判程序同
    意作為證據，法院審酌該言詞陳述或書面陳述作成時之情況
    ，認為適當者，亦得為證據；當事人、代理人或辯護人於法
    院調查證據時，知有上開刑事訴訟法第159 條第1 項不得為
    證據之情形，而未於言詞辯論終結前聲明異議者，視為有前
    項之同意，刑事訴訟法第159 條之5 亦有明文。查起訴書所
    列舉之各項證據，經本院於審判程序提示予被告丁○○、乙○○，並告以內容要旨，被告、檢察官均表示無意見，且未
    聲明異議，本院審酌相關言詞陳述或書面陳述作成時之情況
    ，認為適當，依前揭法條意旨，均得援為本案證據，應先敘
    明。
貳、實體部分
一、訊據被告乙○○對於上開2次竊盜之事實，業已供承不諱，
    然訊據被告丁○○固承認於上開時、地駕車搬走上開物品，
    然矢口否認有竊盜行為，辯稱：我是幫忙被告乙○○載運東
    西到那邊，不是竊盜，是乙○○請我去載運物品，當時乙○○說東西是她的，是她已經處理好，是向別人買好的，結果
    經過三、四天，才發現事情不是這樣子，我才跑去找被害人
    ，請派出所幫我銷案，結果派出所說這是公訴罪，不可以銷
    案云云。
二、惟查：
(一)、證人范景朝於檢察官偵查時證稱：「當天是星期日下午約二
    至三點時，因我客戶輪胎破掉，委託我要去補胎，客戶那輛
    車就停在丙○○工廠旁邊，我開車過去，有看到一個背影正
    在抱著剎車鼓，他的車子停在土地公的旁邊，土地公與工廠
    是一起的，上面是土地公，下面就是工廠，工廠旁邊是省道
    ，我看到丁○○把剎車鼓搬上車後掉頭就走，當時還有一個
    女子，不過她是在丙○○的工廠裡走動，當時她與丁○○的
    距離只有一個手臂寬度。」、「我只看到男的是在搬剎車鼓
    ，男的背對我，而女的應該有看到我的車子進來，男的注意
    到我的車子進來，有把剎車鼓放掉，但車子停好後剎車鼓已
    不見了」等語。依證人所述，被告二人搬完東西就快速離開
    ，神色匆忙，若是正當拿東西，為何神色匆忙離開，不無可
    疑！且被告丁○○既知該物品，並非被告乙○○所有，搬運
    時被害人卻未在現場，不無有不尋常疑慮？
(二)、被告丁○○於警詢時供承：「有（問：你是否去基隆市七堵
    區○○○路117號「山勝企業社」偷竊？），偷竊二次（問
    ：偷竊幾次？）。」、「第一次是96年12月16日14時許，是
    跟一個綽號【小貞】帶我去【山勝企業社】偷拖車鋼圈二個
    、煞車鼓二個、二塊鐵板，用我箱型車載運去【忠實企業社
    】變賣，第二次是96年12月17日凌晨3時許，自己一個人去
    「山勝企業社」偷竊拖車鋼圈二個、煞車鼓二個、鐵板二塊
    ，一樣用我的箱型車載運去【忠實企業社】變賣。（問：二
    次偷竊時間分別為何時？偷竊何物？數量為何？）」、「要
    繳納農保貸款（問：你行竊動機為何？）」云云。而共同被
    告乙○○於警詢時供稱：「（問：你帶丁○○到【山勝企業
    社】偷竊幾次？偷竊何物？數量為何？）只去偷竊一次，我
    只是偷螺絲，其他拖車鋼圈二個、煞車鼓二個、鐵塊二塊都
    是丁○○偷的」、「（問：你與丁○○如何分贓？）丁○○
    賣完後拿新台幣730元給我。」云云。此二人供述情節大致
    相符，二人均有分到錢，並無矛盾之處，足見被告二人於警
    詢之自白，並非不可採信。
(三)、證人即共同被告乙○○於本院審理時證稱：「是我去找丁○○，我騙他說，我已經與被害人那邊講好了，回來再跟被害
    人那邊說，因我與被害人那邊有熟識，隔天因我人不舒服，
    所以請丁○○自己一人過去，東西是我叫丁○○拿去賣的，
    丁○○把變賣的錢一萬多元都交給我，我說等到下次丁○○
    有再幫我做事的時候再拿錢給他」等語。是以依證人即共同
    被告乙○○所證述，既然請被告丁○○去搬東西卻沒有給付
    報酬，有違常理之處？若如被告丁○○所辯稱，乙○○是說
    那些東西已經處理好，是向別人買好的，為何證人即資源回
    收場老闆娘楊麗花問被告丁○○來源時，被告丁○○卻供稱
    ，他也在做資源回收工作，都是收買來的，還問證人楊麗花
    回收時價多少（見97年度偵字第711號卷第18頁）？而被告
    丁○○  當時卻隻字未提及是乙○○叫伊去賣的，而且還向
    證人佯稱，其也在做資源回收工作，足見證人即共同被告乙○○於本院審理時翻異其詞，並稱於警詢所述不實在，顯係
    迴護被告丁○○之詞，不足採信。至於證人即被害人丙○○
    於本院審理時雖證稱，被告丁○○確於伊報完案後，去找伊
    並說不是故意偷的，是乙○○叫其過去搬的，然此為被告自
    己之說詞，況被告於警詢卻未提及是乙○○叫其過去搬的，
    是以證人丙○○之證詞，並無法排除被告丁○○之竊盜行為
    。
(四)、此外，就被告2人共犯竊盜之犯行，有登記被告丁○○名下
    之車號HB－1868號自用小客車車籍查詢基本資料詳細畫面1
    份、載運行竊物品之車輛及被告丁○○帶同警方前去行竊現
    場照片之照片5張、建忠實業有限公司營利事業登記證影本
    1紙、該公司過磅紀錄單2紙足資佐證，被告2人犯行業已明
    確，應依法論科。
三、核被告丁○○、乙○○所為，均係犯刑法第320條第1項之竊
    盜罪。被告2人就前開2次竊盜犯行，有犯意聯絡及行為分擔
    ，應論以共同正犯。被告2人就上開2次竊盜犯行，犯意各別
    ，行為互異，應予分論併罰。被告2人有事實欄所示之有期
    徒刑執行完畢，5年以內再故意犯本件有期徒刑以上之罪，
    均為累犯，均依刑法第47條第1項規定加重其刑。爰審酌被
    告2人平時素行，不思正常途徑獲取財物，其犯罪動機、犯
    罪目的、行竊手法、對被害人所造成損害及犯後態度，並與
    被害人達成和解等情狀，分別量處如主文所示之刑，並定應
    執行之刑，併諭知易科罰金之折算標準，以示懲儆。
據上論斷，應依刑事訴訟法第299條第1項前段，刑法第28條、第
320條第1項、第51條第5款、第47條第1項、第41條第1項前段，
判決如主文。
本案經檢察官甲○○到庭執行職務。
中    華    民    國    97    年    7     月    17    日
                  刑事第二庭法  官  陳伯厚
以上正本證明與原本無異。
如不服本判決應於收受本判決後10日內向本院提出上訴書狀，其
未敘述上訴理由者，並得於提起上訴後10日內向本院補提理由書
狀（均須按他造當事人之人數附繕本）「切勿逕送上級法院」。
中    華    民    國    97    年    7     月    17    日
                            書記官  黃士元
附錄論罪法條
刑法第320條第1項
（普通竊盜罪、竊佔罪）
意圖為自己或第三人不法之所有，而竊取他人之動產者，為竊盜
罪，處 5 年以下有期徒刑、拘役或 5 百元以下罰金。


司法院資訊處製作；財團法人民間司法改革基金會備份。
